# 请教各位大神、版主关于融资租赁公允价值

提问人：123123 赵赵 时间：2017-02-23 15:53:29
融资租入固定资产时公允价值与最低租赁付款额现值孰低中，公允价值是含税市价还是不含税市价呢？有人认为增值税是价外税故此不属于公允价值的组成部分，有人认为企业确认的进项税是长期应付款的进项税，固定资产的入账价值应当是含税的市场价格，陈老师怎么看这个问题呢？很着急，在线等，谢谢

回答人：chenyiwei
公允价值是不含税价；最低租赁付款额也是按不含税的长期应付款金额折现。即两者都是不含税的，否则就没有可比较的基础了。